臺灣臺南地方法院刑事判決　　　
                           110年度交易字第22、89號
公　訴　人　臺灣臺南地方檢察署檢察官
被　　　告　洪灯芳　男　民國00年0月00日生
　　　　　　　　　　身分證統一編號：Z000000000號
　　　　　　　　　　住○○市○○區○○○街000號
上列被告因公共危險案件，經檢察官提起公訴（109年度偵字第2
2411號）及追加起訴（110年度偵字第2655號），本院判決如下
：
    主  文
洪灯芳駕駛動力交通工具而吐氣所含酒精濃度達每公升零點二五
毫克以上，累犯，處有期徒刑捌月；又駕駛動力交通工具而吐氣
所含酒精濃度達每公升零點二五毫克以上，累犯，處有期徒刑拾
月；應執行有期徒刑壹年貳月。
    事  實
一、洪灯芳明知酒後駕駛動力交通工具，會受酒精影響致其注意
    力及操控能力降低，而具有高度肇事危險性，竟分別於㈠民
    國109 年11月29日17時至18時許間，在友人位於臺南市安南
    區海尾路之住處飲用啤酒，致其吐氣所含酒精濃度達每公升
    0.25毫克後，仍不顧大眾行車之公共安全，基於酒後駕車致
    交通公共危險之故意，無照駕駛車牌號碼000-0000號普通重
    型機車，自上開地點外出購買香菸而行駛於市區道路。嗣行
    經臺南市安南區海環街與海中街路口時，因違規闖紅燈而為
    警攔查，員警發現洪灯芳身上有酒味，乃於同日18時31分對
    其施以酒精測試，並測得其吐氣之酒精濃度為每公升0.27毫
    克。㈡109 年12月24日14時許在安平區某工地飲用啤酒，致
    其吐氣所含酒精濃度達每公升0.25毫克後，仍不顧大眾行車
    之公共安全，基於酒後駕車致交通公共危險之故意，無照駕
    駛車牌號碼000-0000號普通重型機車行駛於市區道路。嗣於
    同日17時34分許，行經臺南市安平區國平北路近國平西路處
    ，因不勝酒力，失控自撞路旁呂學斌停放於停車格内之車牌
    號碼00-0000 號自用小客車而肇事，洪灯芳因此受傷而送往
    郭綜合醫院就醫，員警並於同日19時44分許，前往上開醫院
    對其施以酒精濃度檢測，測試其吐氣所含酒精濃度為每公升
    0.66毫克而查獲。
二、案經臺南市政府警察局第三分局移送臺灣臺南地方檢察署檢
    察官偵查起訴及追加起訴。
    理  由
一、本案卷證資料，公訴人、被告洪灯芳均同意作為證據，表示
    沒有爭執，且迄於言詞辯論終結前亦未聲明異議。本院審酌
    該證據資料作成時之情況，核無違法取證或其他瑕疵，且為
    證明本件犯罪事實所必要之重要關係事項，認為以之作為證
    據為適當，上開具傳聞性質之相關證據資料，自得作為證據
    。
二、上揭犯罪事實，業據被告於偵、審中坦承不諱，核與證人呂
    學斌於警詢時之指述相符（追加警卷第5-6頁），並有財團
    法人臺灣電子檢驗中心呼氣酒精測試器檢定合格證書、酒精
    測定紀錄表、臺南市政府警察局舉發違反道路交通管理事件
    通知單、郭綜合醫院診斷證明書、道路交通事故現場圖、道
    路交通事故調查報告表㈠、㈡、車號查詢機車車籍、車號查詢
    汽車車籍各1份及現場照片附卷足憑（警卷第7、9、11、21
    頁、追加警卷第7、11、13、17、19、25、27、31-45頁），
    足見被告之自白確與事實相符，堪予採信。
三、核被告所為，均係犯刑法第185條之3第1項第1款之駕駛動力
    交通工具而吐氣所含酒精濃度達每公升0.25毫克以上之罪。
    被告前因公共危險案件，經本院以105年度審交簡字第274號
    判決有期徒刑6月，併科罰金新臺幣3萬元確定，有期徒刑部
    分於106年6月15日執行完畢，有臺灣高等法院被告前案紀錄
    表存卷可參，其於5年以內故意再犯本件有期徒刑以上之罪
    ，均為累犯。至司法院釋字第775號解釋，依解釋文及理由
    之意旨，係指構成累犯者，不分情節，一律加重最低本刑，
    於不符合刑法第59條所定要件之情形下，致生行為人所受之
    刑罰超過其所應負擔罪責之個案，不符罪刑相當原則、比例
    原則。於此範圍內，在修正前，為避免發生上述罪刑不相當
    之情形，法院就該個案應裁量是否加重最低本刑；依此，該
    解釋係指個案應量處最低法定刑、又無法適用刑法第59條在
    內減輕規定之情形，法院應依此解釋意旨裁量不予加重最低
    本刑。本件依被告累犯及犯罪情節，並無上開情事，自難認
    就累犯加重其最低本刑有不符上開解釋意旨之情（參108年
    度臺上字第338號判決要旨），是故本件仍應依刑法第47條
    第1項累犯規定，均加重其刑。爰審酌被告於101、103年間
    均因酒駕遭判刑，於109年經臺灣臺南地方檢察署以109年度
    偵字第12417號為緩起訴處分，自已深明酒後不能騎車及酒
    醉騎車之危險性，竟毫不思警惕，猶漠視自己安危，更枉顧
    法律禁止規範與公眾道路通行之安全，再度於酒後騎車行駛
    於公路，所為實無足取，亦顯見其無視法紀，未能自前所受
    刑之執行記取教訓，更缺乏對其他用路人人身安全之尊重觀
    念，殊為不該，惟念被告犯後尚知坦認犯行，非無悔意，兼
    衡其為警攔檢受測時測得吐氣所含酒精濃度，暨其高中畢業
    、已婚、子女均已成年，從事工地粗工、日薪新臺幣1,800
    元之智識程度、家庭經濟狀況等一切情狀，分別量處如主文
    所示之刑，並定其應執行之刑，以資警懲。
據上論斷，應依刑事訴訟法第299條第1項前段、第265條第1項，
刑法第185條之3第1項第1款、第47條第1項前段、第51條第5款，
刑法施行法第1條之1，判決如主文。
本案經檢察官黃信勇提起公訴、黃淑妤追加起訴、洪欣昇到庭執
行職務。
中　　華　　民　　國　　110 　年　　2 　　月　　9 　　日
                  刑事第五庭    法　官　蔡奇秀
以上正本證明與原本無異。
如不服本判決應於收受本判決後20日內向本院提出上訴書狀，並
應敘述具體理由。其未敘述上訴理由者，應於上訴期間屆滿後20
日內向本院補提理由書狀（均須按他造當事人之人數附繕本）「
切勿逕送上級法院」。 
　　　　　　　　　　　　　　　　書記官　楊琄琄　　　　　
中　　華　　民　　國　　110 　年　　2 　　月　　9 　　日